# 公租房是否可以用于出资？

提问人：胖胖彤 时间：2013-06-18 11:41:45
某单位建设公租房后，现要将公租对外投资成立新公司，请问：是否可行？是否受到限制？

回答人：chenyiwei
根据《公司法》和《公司登记管理条例》的规定，用作出资的非货币财产必须具备以下条件：由出资方拥有产权；可以以货币计量；
依法可以转让；未设定担保。 建议对照当地的公租房管理办法，明确其权属以及对转让的限制，以确定能否用作出资。 另外，因为公租房有一定的公益性，如果用作对企业的出资，应关注其自身可产生的租金、出售收益等现金流是否足以保证回收投资作价金额，否则即使可以投资，在入资之后被投资企业也会面临资产减值问题。